臺灣桃園地方法院民事裁定
108年度破字第19號
                                       108年度破字第21號
                                       108年度破字第22號
聲  請  人  
即  債務人  中華映管股份有限公司

法定代理人  曾文港  
代  理  人  邱俊傑律師
            黃博駿律師
聲  請  人  
即  債權人  臺灣銀行股份有限公司

法定代理人  許志文  
代  理  人  李温寧  
聲  請  人
即  債權人  合作金庫商業銀行股份有限公司

法定代理人  雷仲達  
代  理  人  林熙勝  
上列當事人聲請破產宣告事件，本院裁定如下：
    主  文
一、宣告中華映管股份有限公司破產。
二、選任馬國柱會計師（事務所址設：台北市○○區○○路○段
    0號68樓）、劉慧君律師（事務所址設：台北市○○區○○
    ○路○段000號15樓）、楊曉邦律師（事務所址設：台北市
    ○○區○○○路0段0號9樓）三人，為破產管理人。
三、申報債權之期間自即日起至民國111年10月21日止。
四、第一次債權人會議定於民國111年10月28日星期五上午9時45
    分，在本院桃園市○○區○○路000號四樓第42、43、44、45、4
    6法庭召開（主要法庭為第43法庭，其餘為延伸法庭）。
五、第一次債權人會議應議事項：㈠破產財團之內容及管理方法
    。㈡監查人人數及人選。
    理  由
一、聲請意旨略以：中華映管股份有限公司（下稱華映公司）於
    民國60年5月4日成立，實收資本額為647億9745萬1770元，9
    0年9月17日上市，於108年5月13日因營運狀況不佳，連年虧
    損而下市，截至108年8月31日，華映公司之合併資產為217
    億9987萬6852元，負債總額為385億388萬4811元，足見華映
    公司財產價值已不足清償所有債務，爰依破產法第62條規定
    ，檢附財產狀況及收入說明書及債權人、債務人清冊，聲請
    准予宣告破產，俾以早日清理債務等語。
二、按破產，對債務人不能清償債務者，宣告之；法院對破產事
    件在裁定前，得依職權為必要之調查，並傳訊債務人、債權
    人及其他關係人，破產法第57條、第63條第2項分別定有明
    文。所謂債務人不能清償債務，係指債務人之財產狀態，對
    於一般金錢債務長久不能支付之意，若僅因一時困難或主觀
    上不為清償，尚難認與破產之要件已相符合。債務人之財產
    價值是否足堪清償其債務，除參酌債務人不動產之有無及其
    價值為認定外，尚須考量債務人之其他財產、信用、能力等
    情（最高法院99年度台抗字第157號裁定意旨參照）。次按
    稅捐之徵收，優先於普通債權。對於破產財團之財產有優先
    權之債權，先於他債權而受清償，分別為稅捐稽徵法第6條
    第1項、破產法第112條所明定。再按全民健康保險之保險費
    、滯納金，優先於普通債權；勞工保險之保險費及滯納金，
    優先於普通債權受清償；勞保局對於雇主未依勞工退休金條
    例規定繳納之退休金及滯納金，優先於普通債權受清償；雇
    主有歇業、清算或宣告破產之情事時，勞工就本於勞動契約
    所積欠之工資未滿6 個月部分、雇主未依勞動基準法給付之
    退休金、雇主未依勞動基準法或勞工退休金條例給付資遣費
    之債權，受償順序與第一順位抵押權、質權或留置權所擔保
    之債權相同，按其債權比例受清償；未獲清償部分，有最優
    先受清償之權，同觀全民健康保險法第39條、勞工保險條例
    第17條之1 、勞工退休金條例第56條之1 、勞動基準法第28
    條第1 項第1 款至第3 款亦悉。
三、經查：
（一）華映公司之債務總額：
　　　華映公司於聲請本件破產時，陳報其債務總金額為385億3
      88萬4811元，債權人分別為11位金融銀行債權人（包含：
      臺灣銀行、合作金庫銀行、台灣中小企業銀行、陽信銀商
      業行、台北富邦商業銀行、華南商業銀行、兆豐國際商業
      銀行、台灣土地銀行、彰化商業銀行、京城商業銀行、台
      新國際商業銀行），以及1237位無擔保債權人等情，提出
      聲請人自結之108年8月31日資產負債表、債權人清冊為憑
      【見本院108年度破字第19號卷（下稱本院第19號卷），
      第131頁、第175-234頁】。惟經本院函請前列11位金融銀
      行債權人，以及1237位無擔保債權人，陳報債權數額，迄
      今有702位債權人函覆本院，經本院核算，全體債權人陳
      報之債權總額合計為310億5060萬6048元（計算至債務人
      聲請本件破產之前一日即108年9月19日，詳見附表一），
      除上開私法上債務外，華映公司陳報尚積欠土地增值稅11
      億4695萬6636元、勞動部勞工保險局代墊工資及資遣費8
      億1007萬8488元、桃園市政府地方稅務局稅款2060萬698
      元、桃園市政府地方稅務局大溪分局稅款1328萬7550元、
      衛生福利部中央健保署本區業務組保險費暨滯納金2795萬
      5395元、勞動部勞工保險局之勞保就業保險金2608萬7798
      元、共20億9079萬2880元之公法上債務，另扣除勞動部勞
      工保險局代墊工資及資遣費後，尚積欠員工薪資及資遣費
      6700萬元（見本院第19號卷，卷32第7-9頁），另據華映
      公司之債權人清冊所示，華映公司另有未返還之暫收款33
      17萬8689元、未分配之股東股利1432萬7724元（見本院第
      19號卷，卷1第234頁），此部分債務雖為華映公司內部會
      計科目所列之負債，本院無從函詢確認，惟為保障潛在債
      權人受償之可能，本院暫認上開金額為真。從而，依現可
      調查之卷內資料，華映公司債務總額至少達332億5590萬5
      341元（計算式：310億5060萬6048元＋20億9079萬2880元＋
      6700萬元＋3317萬8689元＋1432萬7724元）。
（二）華映公司之破產財團財產價值：
　　　聲請人華映公司陳報其資產總額為217億9987萬6852元，
      並提出聲請人自結之108年8月31日資產負債表為憑（詳本
      院第19號卷，卷1第131頁），惟資產負債表上之資產，依
      據我國財務會計準則之規定，固定資產是以取得資產時之
      歷史成本入帳，在於適當之折舊基礎上，將各固定資產之
      剩餘存續期間計算折舊，至帳面價值為0為止，亦即資產
      負債表上所示固定資產金額，是已反映歷史成本後之價值
      ，非反映特定資產之市場價值。然破產聲請之准駁，本院
      應審酌聲請人之資產總價值，是否確實小於負債，若資產
      已小於負債，剩餘資產能否組成破產財團即非無疑，故應
      以資產之客觀市場價值作為認定聲請人資產總額。華映公
      司於109年4月21日具狀表示，名下全部資產，已由第三人
      鑑價，並提出中華資產不動產估價師聯合事務所估價報告
      書（下稱中華鑑價報告），以及寶源不動產估價師事務所
      估價報告書（下稱寶源鑑價報告）。中華鑑價報告認，華
      映公司已質押之不動產價值為146億30萬3873元、已質押
      之動產價值為36億1951萬1000元、未經登記之不動產價值
      為522萬2565元、未質押之動產價值124億5959萬1935元，
      總價值共306億9706萬9373元；寶源鑑價報告認，華映公
      司已質押之不動產價值為150億1075萬7544元、已質押之
      動產價值為35億5117萬2500元、未經登記之不動產價值為
      522萬2565元、未質押之動產價值123億7999萬4135元，總
      價值共309億4714萬6744元（詳本院第19號卷，個資卷1第
      177頁），本院審酌寶源鑑價報告鑑定之資產價值值較高
      ，有利於破產財團之成立，提高全體債權人公平受償之可
      能，故依寶源鑑價報告鑑定之資產價值，作為華映公司資
      產價值之計算基礎。從而，華映公司破產財團財產價值為
      309億4714萬6744元。
（三）華映公司破產債權之優先權債務部分：
　　　據臺灣銀行、京城銀行陳報之債權數額，及華映公司所有
      之不動產第二類謄本所示，本件構成華映公司破產債權之
      債務當中，臺灣銀行就華映公司所有，如附表二所示之不
      動產，設有12億元之最高限額抵押權，如附表三所示之不
      動產，設有90億元之最高限額抵押權，而於華映公司提起
      本件聲請之前一日即108年9月19日，臺灣銀行對華映公司
      之實際債權總額為83億9406萬1085元，其中74億2386萬00
      32元，為台灣銀行與其他金融機構聯合授信所生之債權（
      包含：臺灣銀行、合作金庫銀行、台灣中小企業銀行、陽
      信銀行、台北富邦銀行、華南銀行、兆豐銀行、台灣土地
      銀行、彰化銀行)，其餘9億7020萬1053元為台灣銀行自行
      授信所生之債權(詳本院卷5第3至50頁）；京城銀行就華
      映公司所有，如附表四所示之不動產，設有19億2000萬元
      之最高限額抵押權，而於華映公司提起本件聲請之前一日
      即108年9月20日，京城銀行對華映公司之實際債權總額為
      15億9318萬8857元（詳本院第19號卷，卷4第87至89頁）
      。又華映公司另積欠土地增值稅11億4695萬6636元、勞動
      部勞工保險局代墊工資及資遣費8億1007萬8488元、桃園
      市政府地方稅務局稅款2060萬698元、桃園市政府地方稅
      務局大溪分局稅款1328萬7550元、衛生福利部中央健保署
      本區業務組保險費暨滯納金2795萬5395元、勞動部勞工保
      險局之勞保就業保險金2608萬7798元、員工薪資及資遣費
      6700萬元，分別屬國家稅負、全民健康保險之保險費、滯
      納金、勞工保險之保險費及滯納金、雇主未依勞動基準法
      或勞工退休金條例給付資遣費之債權等原因所生債務，依
      前揭規定，亦為有優先權之債權。從而，本件具有別除權
      之債權數額為99億8724萬9942元（計算式：83億9406萬10
      85元＋15億9318萬8857元），雖無擔保物權，但依法具有
      優先權之債務為21億5779萬2880元（計算式：11億4695萬
      6636元＋8億1007萬8488元＋2060萬698元＋1328萬7550元＋27
      95萬5395元＋2608萬7798元＋6700萬元）。準此，華映公司
      具有優先受償權之債務總額為121億4504萬2880元（計算
      式：有別除權之債權債務99億8724萬9942元＋有優先權之
      無擔保債權債務21億5779萬2880元）。
（四）據上，本件破產財團之財產價值為309億4714萬6744元，
      扣除上開優先權債務總額為121億4504萬2880元後，餘留1
      88億210萬3864元（計算式：309億4714萬6744元－121億45
      04萬2880元），而華映公司之債務總額扣除前開優先債權
      後，尚有211億1086萬2461元無優先受償權之債務（計算
      式：債務總額332億5590萬5341元－優先債權債務總額121
      億4504萬2880元），餘留資產價值顯不足以清償無優先權
      之債務，且前揭債務總額，是依本院現可調查之卷內資料
      而認定，並非全體債權人，均有向本院函覆債權額，或雖
      有陳報，但僅表示待債務人確定破產，再陳報債權等語（
      詳附表一備註欄），佐以前揭債務總額僅計算至華映公司
      聲本件破產之前1日即108年9月19日，債務人聲請破產後
      所新生之債務，以及債務人和各債權人間之意定利息、違
      約金、法定遲延利息均在持續增加，故華映公司之實際債
      務總額，必然高於本院依現可調查資料，所能認定之上開
      金額。從而，華映公司具資產不足清償債務之破產原因，
      至為明灼，且其資產仍足以組成破產財團，支應破產財團
      費用等，應具有破產實益，聲請人聲請宣告華映公司破產
      ，於法有據，應予准許。　　　
四、次按法院為破產宣告時，應選任破產管理人，並決定左列事
    項：一、申報債權之期間。但其期間，須在破產宣告之日起
    ，15日以上，3個月以下。二、第一次債權人會議期日。但
    其期日，須在破產宣告之日起1個月以內，破產法第64條定
    有明文。又按法院為破產宣告時，應決定第一次債權人會議
    期日，且其期日，須在破產宣告之日起一個月以內，固為破
    產法第64條第2款所明定。惟破產程序之第一次債權人會議
    之任務及目的，僅在由債權人中推選監查人，議決破產財團
    之管理方法，決定破產人營業之繼續或停止等事項（破產法
    第120條），是該自「破產宣告之日起一個月以內」之期間
    ，尚不具法定不變期間之特性，依破產法第5條準用民事訴
    訟法第163條第1項前段、第2項規定，非不得伸長、縮短之
    （參最高法院101年度台聲字第1156號裁定意旨）。末按破
    產管理人，應就會計師或其他適於管理該破產財團之人中選
    任之，破產法第83條第1項亦規定甚明。查：
（一）華映公司目前已知之債權人達1248人，所在位置遍及全球
      ，為使本裁定合法送達全體債權人，並讓各債權人有足夠
      時間，整理與華映公司間之債權債務法律關係，以利破產
      程序之進行，以保債權人之權益，故而將申報債權之期間
      ，定於自本院宣告華映公司破產之日起，至111年10月21
      日止，並將第一次債權人會議，定於111年10月28日星期
      五上午9時45分，在本院第42至46法庭召開（因債權人人
      數眾多，故以法庭空間較大之第43法庭為主要法庭，其餘
      為延伸法庭）。　　　
（二）就破產管理人之人選，因本件破產事件，資產及債務總額
      均甚鉅，且法律關係繁雜，所受影響之債權人、投資人、
      勞工人數極多，應具有充分破產專業和經驗之人，始能勝
      任，且為避免單一破產管理人案牘勞形，本院認應以選任
      3位破管人為適當。
（三）依本案三位聲請人所分別推薦之多位破管人人選，其中華
      映公司推薦馬國柱會計師、翁偉倫律師、謝漢萍教授（見
      破字第19號卷，卷33第391-395頁）；臺灣銀行推薦劉慧
      君律師，並與合作金庫銀行共同推薦楊曉邦律師、賴麗真
      會計師【見本院108年度破字第21號卷（下稱破字第21號
      卷），卷2第135-137頁、本院108年度破字第22號卷（下
      稱破字第22號卷），卷1第253-255頁）。
（四）本院審酌：
　　1.馬國柱會計師（華映公司推薦）畢業於國立政治大學會研
      所，曾擔任聯合計師事務所執行長、中國力霸股份有限公
      司重整檢查人、遠東航空股份有限公司重整檢查人、頂倫
      企業股份有限公司重整監督人、中強電子股份有限公司重
      整監督人、茂德科技股份有限公司重整監督人、奇力光電
      科技股份有限公司臨時管理人、宇通光能股份有限公司破
      產管理人、寶德電化材科技股份有限公司破產管理人、東
      海大學會計系兼任副教授等職務，現為安侯建業聯合會計
      師事務所會計師、社團法人公司治理專業人員協會理事長
      、建業法律事務所首席顧問、台灣大學法律系兼任教授、
      政治大學法律系兼任教授，有華映公司陳報狀、馬國柱會
      計師個人簡介履歷在卷可參（見破字第19號卷，卷33第39
      2-393頁、第397頁），足認係具有充分破產專業和經驗之
      人，佐以臺灣銀行、合作金庫銀行均表示，對馬國柱會計
      師擔任本件破產管理人沒有意見（見破字第21號卷，卷二
      第153-154頁、破字第22號卷，卷一第269頁），及馬國柱
      會計師亦表示：願意擔任本件破產程序之破產管理人（見
      破字第19號卷，卷33第463頁之本院電話紀錄），則由其
      擔任華映公司之破產管理人，應屬適當，爰依法選任之。
　　2.楊曉邦律師（臺灣銀行與合作金庫銀行共同推薦）曾擔任
      台北地院、板橋地院（現新北地院）、宜蘭地院法官，法
      官任職期間，曾辦理東隆五金工業股份有限公司、中強電
      子股份有限公司、中部電機工業股份有限公司、大穎建設
      股份有限公司、大清樺企業股份有限公司、紐新企業股份
      有限公司、中龍鋼鐵股份有限公司等重整案件，擔任律師
      期間，曾擔任磊鉅實業股份有限公司破產管理人，現為理
      安法律事務所合夥律師，有臺灣銀行陳報狀、合作金庫銀
      行陳報狀在卷可參（見破字第21號卷，卷2第137頁、破字
      第22號卷，卷1第255頁），足認充分具有破產專業和經驗
      ，佐以華映公司表示，對楊曉邦律師擔任本件破產管理人
      沒意見（見破字第19號卷，卷33第481頁)，及楊曉邦律師
      表示：願意擔任本件破產程序之破產管理人（見破字第19
      號卷，卷33第471頁之本院電話紀錄），則由其擔任華映
      公司之破產管理人，應屬適當，爰依法選任之。
　　3.此外，劉慧君律師（台灣銀行推薦）畢業於國立台灣大學
      法律系，曾擔任三二國際股份有限公司破產管理人、耀文
      電子工業股份有限公司破產監察人、特益康實業股份有限
      公司清算人，有機拾健康事業有限公司清算人、珍益康實
      業有限公司清算人、超合康開發股份有限公司清算人，現
      為圓平法律事務所主持律師、勝華科技股份有限公司重整
      監督人、歌林股份有限公司重整法律顧問、耀文電子工業
      股份有限公司破產監查人，有臺灣銀行陳報狀、圓平法律
      事務所簡歷在卷可參（見破字第21號卷，卷2第137-140頁
      ），足認充分具有破產專業和經驗，佐以華映公司、合作
      金庫銀行均表示，對劉慧君律師擔任本件破產管理人沒意
      見（見破字第19號卷，卷33第481頁、見破字第22號卷，
      卷1第269頁)，及劉慧君律師表示：願意擔任本件破產程
      序之破產管理人（見破字第19號卷，卷33第469頁之本院
      電話紀錄）等情，則由其擔任華映公司之破產管理人，應
      屬適當，爰依法選任之。
　　4.至謝漢萍教授和賴麗真會計師均表示不願意擔任本件破產
      程序之破產管理人，亦有本院電話紀錄附卷可按（見破字
      第19號卷，第467頁、第473頁），則本院自無由將二人，
      選任為本件破產管理人，附此敘明。
五、綜上所述，本件聲請人聲請宣告華映公司破產，為有理由，
　  本院爰依法諭知華映公司破產，並選任馬國柱會計師、楊曉
    邦律師、劉慧君律師等三人為破產管理人，及定申報債權期
    間、第一次債權人會議期日、地點及應議事項，分別如主文
    第3至5項所示。　　　　　　
六、據上論結，本件聲請為有理由，依破產法第5條、第64至65
    條，裁定如主文。　　　　　　
中　　華　　民　　國　　111 　年　　8 　　月　　29　　日
                          民事第三庭  法　官  周玉羣
一、上為正本係照原本作成。
二、如不服本裁定，應於裁定送達後10日內，以書狀向本院提出
    抗告，並繳納抗告費新臺幣1000元。
中　　華　　民　　國　　111 　年　　8 　　月　　29　　日
                    　　　　          書記官　蘇玉玫
附表一：
以下金額，若債權人陳報之債權為外幣，均依華映公司聲請本件
破產時即108年9月20日，臺灣銀行現金賣出價計算新臺幣（元以
下四捨五入），其中美金為31.23元；人民幣為4.436元；日幣為
0.2904元。
附表一-1：本院108年度破字第19號卷，卷二     編號 債權人名稱 債權金額 (新臺幣，元) 詳細明細頁數 備註 1 華映科技集團股分有限公司 6,493,528,739 第26至28頁 債權人陳報債權為2億791萬5947元美金，以及7萬720元人民幣，其中元美金部分，換算新臺幣為64億9321萬5025元；人民幣部分，換算新臺幣為31萬3714元，合計共新臺幣64億9352萬8739元。 2 華映光電股份有限公司 6,416,286,478 第28至29頁 債權人陳報債權為2億545萬2657元美金，換算新臺幣為64億1628萬6478元。 3 福州華映視訊有限公司 3,117,210 第29至30頁 債權人陳報債權為10萬3907元美金，換算新臺幣為324萬5016元。 總和  12,912,932,427 　  

附表一-2：本院108年度破字第19號卷，卷四     編號 債權人名稱 債權金額 (新臺幣，元) 詳細明細頁數 備註 1 台灣快密刀科技有限公司 30,450 第5頁 　 2 千毅環境科技股份有限公司 57,750 第7至11頁 　 3 山衛科技有限公司 56,700 第13頁 　 4 五角科技股份有限公司 63,000 第15頁 　 5 三朋儀器有限公司 294,000 第17至19頁 　 6 台江化學工業股份有限公司 55,000 第21頁 　 7 北英自動控制股份有限公司 1,051,539 第23頁 　 8 力固工業股份有限公司 208,950 第47至51頁 　 9 台灣時歸皮帶股份有限公司 5,145 第53頁 　 10 久樂行有限公司 101,325 第55至57頁 　 11 川井有限公司 626,220 第59至81頁 　 12 友正電機股份有限公司 48,300 第83頁 　 13 力特光電科技股份有限公司 1,915,595 第85頁 　 14 京城商業銀行松山分行 1,593,188,857 第87至89頁 　 15 上泰儀器股份有限公司 359,940 第93頁 　 16 大甲永和機些股份有限公司 254,279 第95頁 　 17 大綜電腦系統股份有限公司 38,283 第97至99頁 　 18 日澤國際股份有限公司 70,875 第101至102頁 　 19 衛生福利部中間健康保險署 32,462,656 第103至105頁 　 20 今日儀器股份有限公司 31,500 第107至113頁 　 21 台裕股份有限公司 947,185 第115頁 　 22 千樺有限公司 317,783 第117頁 　 23 台栗科技股份有限公司 1,524,295 第119至123頁 　 24 台灣東進化股份有限公司 20,931,321 第125至133頁 　 25 台灣好利旺產業有限公司 63,526 第135至153頁 　 26 台灣安川電機股份有限公司 39,690 第155至157頁 　 27 台灣永光化學股份有限公司 7,951,969 第159至161頁 　 28 台灣巴斯夫股份有限公司 2,642,729 第163至165頁 　 29 太和環境企業股份有限公司 173,775 第169至185頁 　 30 上揚通訊有限公司 141,130 第187至189頁 　 31 友和貿易股份有限公司 371,074 第191至212頁 　 32 台灣芝浦先進科技股份有限公司 54,600 第213至221頁 　 33 日商第一施設工業股份有限公司台灣分公司 1,152,861 第225頁 　 34 天隸企業股份有限公司 916,826 第227至229頁 　 35 世界中心科技股份有限公司 38,064,810 第233頁 　 36 三和技研科技股份有限公司 6,453,887 第235頁 　 37 太陽日酸系統科技股份有限公司 924,000 第239至241頁 　 38 台灣平田機工股份有限公司 242,472 第243至277頁 　 39 台灣培毅股份有限公司 1,671,528 第279至285頁 　 40 元發買賣有限公司 201,575 第287至293頁 　 41 台灣恩慈股份有限公司 2,947,933 第295至311頁 　 42 日商優美科思股份有限公司台灣分公司 594,145 第313至343頁 　 43 九連環境開發股份有限公司 14,509,101 第345至347頁 　 44 台灣基恩斯股份有限公司 7,466,802 第349至361頁 　 45 川崎實業有限公司 1,491,165 第363頁 　 46 台灣艾特斯工程股份有限公司 10,119,585 第367至381頁 　 47 國立臺灣大學醫學院附設醫院 37,500 第383至387頁 　 48 世禾科技股份有限公司 14,277,806 第389至395頁 　 49 台達電子工業股份有限公司 186,900 第397至401頁 　 總和  1,767,338,337 　  

附表一-3：本院108年度破字第19號卷，卷五     編號 債權人名稱 債權金額 (新臺幣，元) 詳細明細頁數 備註 1 臺灣銀行股份有限公司 8,394,061,085 第3至50頁 7,423,860,032元為臺灣銀行與其他金融機構(包含：臺灣銀行、合作金庫銀行、臺灣中小企業銀行、陽信銀行、台北富邦商業銀行、華南商業銀行、兆豐國際商業銀行、臺灣土地銀行、彰化商業銀行)聯合授信所生之債權（若參與聯合授信之各金融機構有自行陳報債權，不另行登載計算）。 970,201,053元為台灣銀行自行放款所生之債權。 2 天虹科技股份有限公司 487,200 第51至90頁 　 3 台灣尼康精機股份有限公司 23,822,824 第91至95頁 　 4 中國軸承展業股份有限公司 83,040 第97至98頁 　 5 台灣易格斯有限公司 200,813 第99至103頁 　 6 台灣村田機械股份有限公司 9,299,449 第105至120頁 　 7 台灣大福高科技設備股份有限公司 18,057,711 第121至125頁 　 8 台灣伊格爾博格曼股份有限公司 756,000 第127頁 　 9 三好科技股份有限公司 2,212,056 第129至135頁 　 10 台灣東京計裝股份有限公司 311,220 第137頁 　 11 HYDIS 78,075,000 第139頁 債權人陳報債權為250萬元美金，換算新臺幣為7807萬5000元。 12 大川研科技股份有限公司 3,752,537 第141頁 　 13 元太科技工業股份有限公司 96,343,363 第143頁 債權人陳報債權為308萬4962元美金，換算新臺幣為9634萬3363元。 14 台灣康法股份有限公司 609,000 第145頁 　 15 水之源企業股份有限公司 860,009 第147頁 　 16 兆豐國際商業銀行股份有限公司 57,836,884 第149至169頁 債權人陳報債權為1億9828萬1687元日幣，以及25萬5882元新臺幣，日幣部分換算新臺幣為5758萬1002元，加總後共新臺幣5783萬6884。 17 台灣大昌華嘉股份有限公司 91,623 第171至195頁 　 18 友創興業有限公司 1,103,884 第201頁 　 19 日翔軟板科技股份有限公司 444,674 第203至217頁 　 20 上美科技企業社 280,180 第219至225頁 　 21 台灣宇光科技有限公司 879,555 第227至231頁 　 22 台灣偉德科技有限公司 766,855 第233至241頁 　 23 日商大都電子股份有限公司台北分公司 21,525 第243至263頁 　 24 上舜貿易股份有限公司 499,800 第265至277頁 　 25 大登光電科技股份有限公司 0 第279頁 　 26 久登科技無塵股份有限公司 0 第281頁 　 27 大晃流力機械股份有限公司 1,138,200 第283至287頁 　 28 大熹企業有限公司 2,297,610 第289至295頁 　 29 大進精工股份有限公司 115,189 第297至299頁 　 30 久登通運欣業股份有限公司 0 第301頁 　 31 大同世界科技股份有限公司 5,366,533 第303至310頁 　 32 大同住重減速機械股份有限公司 629,887 第311至317頁 　 33 天鈺科技股份有限公司 292,960 第335至337頁 債權人陳報債權為9380.71元美金，換算新臺幣為29萬2960元。 34 永百實業股份有限公司 130,200 第339至357頁 　 35 宏立股份有限公司 113,400 第359至379頁 　 36 三福氣體股份有限公司 626,886 第383至403頁 　 總和  8,701,567,152 　  

附表一-4：本院108年度破字第19號卷，卷六     編號 債權人名稱 債權金額 (新臺幣，元) 詳細明細頁數 備註 1 日商西北國際股份有限公司台灣分公司 10,496,850 第3至105頁 　 2 台灣鍊水股份有限公司 6,279,000 第109頁 　 3 友朕企業有限公司 100,000 第111頁 　 4 八方有限公司 80,189 第113至115頁 　 5 大和科技企業社 333,060 第117至125頁 　 6 台灣鑽石工業股份有限公司 446,429 第129至135頁 　 7 世華貨運有限公司 500,985 第139至145頁 　 8 伍全企業股份有限公司 6489 第147至153頁 　 9 永軸企業有限公司 1,057,770 第155至157頁 　 10 申玥科技有限公司 631,486 第159至164頁 　 11 宏羚股份有限公司 6,800 第165至171頁 　 12 大立高分子工業股份有限公司 14,766,982 第173至179頁 　 13 名鴻科技有限公司 3,583,399 第181至219頁 　 14 台新國際商業銀行股份有限公司 86,070,437 第221頁 債權人陳報債權為2億9638萬5804元日幣，換算新臺幣為8607萬437元。 15 貝克歐科技有限公司 2,202,900 第223至225頁 　 　 助瑋塑膠股份有限公司 2,400,013 第227頁 　 16 有貿電工股份有限公司 243,390 第229至237頁 　 17 昇鑫精密有限 7,885,586 第239頁 　 18 艾律德空壓機械有限公司 4,127,516 第241至403頁 　 19 屹隆有限公司 2625 第405至408頁 　 總和  141,221,906 　  

附表一-5：本院108年度破字第19號卷，卷七     編號 債權人名稱 債權金額 (新臺幣，元) 詳細明細頁數 備註 1 宏陵環保工程企業有限公司 31,406 第3至9頁 　 2 宏庫貿易有限公司 22,051 第11至19頁 　 3 比利恩科技股份有限公司 1,398,638 第21至31頁 債權人陳報債權為4萬4785.07元美金，，換算後為新臺幣139萬8638元。 4 安可光電股份有限公司 2,321,896 第33至35頁 　 5 立方興業股份有限公司 163,800 第37至56頁 　 6 世澄科技有限公司 6,481,383 第57至83頁 　 7 三五橡膠股份有限公司 966 第85至87頁 　 8 臺灣中小企業銀行股份有限公司 137,665,424 第89至91頁 債權人陳報債權為4億7405萬4489元日幣，換算後為新臺幣1億3766萬5424元。 9 羽澤光電股份有限公司 1,732,500 第93至99頁 　 10 正結貿易股份有限公司 2,900,015 第101至107頁 　 11 峯典科技股份有限公司 9,513 第109頁 　 12 台灣華測檢測技術有限公司 0 第111頁 　 13 吉興電機技師事務所 440,000 第113至120頁 　 14 合力旺再利用有限公司 15,456 第121至135頁 　 15 巨孚儀器工業股份有限公司 2,611,855 第137至140頁 　 16 良機實業股份有限公司 1,139,775 第141至155頁 　 17 均祥科技企業有限公司 138,863 第157至169頁 　 18 正宏國際有限公司 328,104 第171頁 　 19 宇崎科技有限公司 2,762,025 第173至203頁 　 20 宏屹企業股份有限公司 524,403 第205至206頁 　 21 江宇金屬工業股份有限公司 1,813,434 第207至243頁 　 22 光鈦國際工業股份有限公司 490,631 第245至253頁 　 23 廷碩科技有限公司 876,750 第255至281頁 　 24 永純應用材料股份有限公司 484,245 第283至301頁 　 25 伯東國際通商股份有限公司 567,000 第303至311頁 　 26 永虹有限公司 34,125 第313至319頁 　 27 名穎科技有限公司 2,899,636 第321至323頁 　 28 宏錏科技有限公司 1,604,379 第325至339頁 　 29 宏偉電機工業股份有限公司 1,703,732 第341頁 　 30 台灣漢高股份有限公司 1,989,303 第343頁 　 31 正達科技有限公司 8,734,042 第345至361頁 　 32 上品綜合工業股份有限公司 855,540 第363至401頁 　 33 百安消防器材有限公司 93,450 第403至412頁 　 34 艾亨達科技股份有限公司 907,200 第413至421頁 　 35 宏宇企業社黃宏達 86,100 第423至425頁 　 

附表一-6：本院108年度破字第19號卷，卷八     編號 債權人名稱 債權金額 (新臺幣，元) 詳細明細頁數 備註 1 台灣穎傳股份有限公司 3,703,027 第3至5頁 　 2 巨緯科技有限公司 1,890 第7頁 　 3 立通股份有限公司 1,186,408 第9至13頁 　 4 帆宣系統科技股份有限公司 66,657,258 第15頁 　 5 巨將自動化機械股份有限公司 5,765,500 第17至23頁 　 6 台灣赫那羅國際物流有限公司 45,524 第25至31頁 　 7 宏洋有限公司 2,405,920 第33至36頁 　 8 宇紘國際有限公司 336,000 第37至47頁 　 9 中國砂輪股份有限公司 0 第49頁 　 10 沛華實業股份有限公司 129,833 第51至55頁 　 11 沛榮國際股份有限公司 1,013,014 第57至63頁 　 12 台灣樫山股份有限公司 1,346,940 第65至95頁 　 13 中強光電股份有限公司 286,348 第97頁 債權人陳報債權為9169.01元美金，換算後為新臺幣28萬6348元。 14 安陽運通股份有限公司 330,263 第99至103頁 　 15 成旺管理顧問股份有限公司 13,982,183 第105至393頁 　 總和  97,190,108 　  

附表一-7：本院108年度破字第19號卷，卷九     編號 債權人名稱 債權金額 (新臺幣，元) 詳細明細頁數 備註 1 光聯科技股份有限公司 23,110,125 第3至50頁 　 2 台灣偉能先進科技股份有限公司 5,790,259 第51至65頁 　 3 志華機械股份有限公司 4,390,260 第67至76頁 　 4 旭福股份有限公司 8,512,082 第77至79頁 　 5 台灣是德科技股份有限公司 29,190 第77至80頁 　 6 台灣默克股份有限公司 414,710 第83至85頁 　 7 台灣積水化成品股份有限公司 3,353,702 第87至95頁 　 8 光裕股份有限公司 1,460,078 第97至107頁 　 9 安寶科技股份有限公司 400,050 第109至117頁 　 10 全華精密股份有限公司 73,500 第119至125頁 　 11 台灣鷹野股份有限公司 210,000 第127至139頁 　 12 技成科技股份有限公司 1,732,500 第141至161頁 　 13 利潔清潔企業社鄒桂蓮 579,600 第163至177頁 　 14 伸機貿易有限公司 72,450 第179至181頁 　 15 吉世科技股份有限公司 54,579,747 第183至190頁 債權人陳報債權為1747萬7670.4元美金，換算後為新臺幣5457萬9747元。 16 宏齊科技股份有限公司 51,450 第191至201頁 　 17 全台晶像股份有限公司 0 第203頁 　 18 司馬特科技股份有限公司 489,330 第207至223頁 　 19 同誠科技有限公司 512,153 第225頁 　 20 兆頤科技國際有限公司 2,267,085 第227至257頁 　 21 台灣奧的斯電梯股份有限公司 1,961,080 第259至264頁 　 22 台灣華爾卡國際股份有限公司 0 第265至267頁 　 23 名星電機工程有限公司 83,583 第269至277頁 　 24 永和順股份有限公司 4,983,983 第279至305頁 　 25 同泰電子股份有限公司 44,843,922 第307至309頁 債權人陳報債權為143萬5924.51元美金，換算後為新臺幣4484萬3922元。 26 弘武科技股份有限公司 526,680 第311至319頁 　 27 貝爾國際驗證股份有限公司 263,023 第321至323頁 　 28 先知科技股份有限公司 204,750 第325頁 　 29 立昕科技股份有限公司 17,325 第327至329頁 　 30 均英精密工業股份有限公司 171,276 第331至333頁 　 31 台灣檢驗科技股份有限公司 875,306 第335至337頁 　 32 紅日應用股份有限公司 4,089,700 第339至343頁 　 33 御杰科技股份有限公司 2,662,380 第345至393頁 　 34 州巧科技股份有限公司 2,565,148 第395至397頁 　 35 台灣耶拿儀器有限公司 16,800 第339至403頁 　 總和  171,293,227 　  

附表一-8：本院108年度破字第19號卷，卷十     編號 債權人名稱 債權金額 (新臺幣，元) 詳細明細頁數 備註 1 台灣科慕股份有限公司 16,685,424 第3至7頁 　 2 安洲空調設備股份有限公司 280,936 第9至63頁 　 3 台灣蓋姆有限公司 195,674 第65至67頁 　 4 君偉科技有限公司 2,880,045 第69至71頁 　 5 孚瑞科技有限公司 1,123,122 第73至93頁 　 6 尚源股份有限公司 4,278,677 第95至103頁 　 7 台灣寶來特實業股份有限公司 16,075,653 第105至107頁 　 8 大塚科技股份有限公司 1,058,517 第109至135頁 　 9 台灣富士通股份有限公司 2,549,755 第137至143頁 　 10 安重企業有限公司 1,745,141 第145至152頁 　 11 允豐有限公司 4,463,874 第153至157頁 　 12 成都中光電科技有限公司 8,829,692 第159至166頁 債權人陳報部分債權為3040萬5277元日幣，換算後為新臺幣882萬9692元。 13 禾覲國際有限公司 8,468,985 第167至453頁 　 總和  68,635,495 　  

附表一-9：本院108年度破字第19號卷，卷十一     編號 債權人名稱 債權金額 (新臺幣，元) 詳細明細頁數 備註 1 兆聯實業股份有限公司 17,135,204 第3至7頁 　 2 台灣富士電子材料股份有限公司 1,872,825 第9至189頁 　 3 亞頎科技有限公司 831,390 第191至221頁 兩家公司共同陳報 4 銳陽雷射科技有限公司 1,880,214   5 林亞股分有限公司 419,790 第223至229頁 　 6 東新國際股份有限公司 400,901 第231至241頁 　 7 聿鼎科股份有限公司 1,169,374 第243至295頁 　 8 明鼎科技有限公司 5,745,600 第297至320頁 　 9 協磁股份有限公司 22,050 第321至330頁 　 10 拓浦科技股份有限公司 133,500 第331至338頁 　 11 永承冷氣工程有限公司 85,050 第339至360頁 　 12 昇鑫精密股份有限公司 8,131,359 第361至377頁 　 13 尚群環境維護事業有限公司 81,795 第379至385頁 　 14 佳峻股份有限公司 65,673 第387至402頁 　 15 佳聯企業弘宜慎 3,121,125 第403頁 　 總和  41,095,850 　  

附表一-10：本院108年度破字第19號卷，卷十二     編號 債權人名稱 債權金額 (新臺幣，元) 詳細明細頁數 備註 1 東達工業股份有限公司 2,750,916 第3至10頁 　 2 韓商周星工程股份有限公司台灣分公司 0 第11至21頁 　 3 東捷科技股份有限公司 13,608 第23頁 　 4 東海冷凍股份有限公司 106,687 第25至32頁 　 5 昇儀股份有限公司 40,570 第33至37頁 　 6 臺灣土地銀行股份有限公司 96,252,400 第41至53頁 　 7 和淞科技股份有限公司 313,425 第55至56頁 　 8 易控機器人股份有限公司 43,785 第57至59頁 　 9 延億股份有限公司 861,000 第61至67頁 　 10 東佑包裝企業有限公司 415,057 第69至77頁 　 11 昇揚包裝有限公司 19,706,977 第79至97頁 　 12 同開科技工程股份有限公司 2,563,586 第99至151頁 　 13 拓志光機電股份有限公司 87,198,590 第153至171頁 　 14 昇立機械有限公司 58,598 第173至192頁 　 15 奈晶科技股份有限公司 217,350 第193至201頁 　 16 奔達實業股份有限公司 108,570 第205至208頁 　 17 西門子股份有限公司 102,074 第209至211頁 　 18 利音貿易開發股份有限公司 6,930 第213至215頁 　 19 忠創科技股份有限公司 690,375 第217至225頁 　 20 和瑞科技股份有限公司 1,396,500 第227頁 　 21 岳湧科技有限公司 420,999 第229至233頁 　 22 松勁科技股份有限公司 338,415 第235至267頁 　 23 昌昱科技股份有限公司 7,331,876 第269至273頁 　 24 台灣固網股份有限公司 850,978 第275頁 　 25 佳盛興科技有限公司 1,183,593 第277至278頁 　 26 奇普仕股份有限公司 24,248 第279至283頁 　 27 宗維機械工業股份有限公司 8,783,035 第285至290頁 　 28 合鑫閥業有限公司 479,421 第291至373頁 　 29 奇景光電股份有限公司 2,663,150 第375頁 債權人陳報債權為8萬4314.76元美金，換算後為新臺幣263萬3150元。 30 呈祥企業社 26,775 第377至378頁 　 31 尚志資產開發股份有限公司 3,034,615 第381至419頁 　 32 宜化有限公司 0 第421頁 　 33 台灣大哥大股份有限公司 0 第423頁 台灣大哥大陳報，於選出破產管理人後，再與其協商，並未陳報確切金額，故暫本院以0計算債權額。 34 亞邦國際科技股份有限公司 6,452,461 第425至437頁 　 35 延绚有限公司 1,241,100 第439至442頁 　 36 東肯實業股份有限公司 74,655 第443至452頁 　 37 里華科技股份有限公司 178,080 第453至457頁 　 38 志宸科技有限公司 35,700 第459至466頁 　 39 亞智科技股份有限公司 1,868,770 第467至469頁 　 總和  247,834,869 　  

附表一-11：本院108年度破字第19號卷，卷十三     編號 債權人名稱 債權金額 (新臺幣，元) 詳細明細頁數 備註 1 永匯豐科技有限公司 823,515 第3至17頁 　 2 厚利貿易股份有限公司 51,713 第19至23頁 　 3 均豪精密工業股份有限公司 5,890,500 第25至34頁 　 4 勇帥電器技術顧問股份有限公司 918,750 第35至47頁 　 5 宣晉企業有限公司 45,990 第49至54頁 　 6 香港商斯必克流體技術股份有限公司台灣分公司 1,712,907 第57至69頁 　 7 紘璿科技有限公司 226,800 第71至73頁 　 8 威聯科技有限公司 3,129,000 第75至81頁 　 9 長榮國際儲運股份有限公司 62,790 第83至91頁 　 10 風錡實業有限公司 87,360 第93至97頁 　 11 美科樂電子股份有限公司 1,055,103 第99至138頁 債權人陳報部分債權為32萬3295元新臺幣，以及252萬元日幣，日幣部分換算後為新臺幣73萬1808元。加總共105萬5103元。 12 英瑞股份有限公司 927,566 第139至177頁 　 13 柏鉅科技有限公司 50,715 第179至183頁 　 14 捷鉞興業有限公司 52,984 第185至201頁 　 15 益弘儀器股份有限公司 685,125 第203至208頁 　 16 時勢科技有限公司 29,975 第209至213頁 　 17 高田科技有限公司 132,132 第215至221頁 　 18 法商蘇伊士水務股份有限公司台灣分公司 2,681,070 第223至241頁 　 19 晟鼎科技股份有限公司 544,425 第243至265頁 　 20 冠維科技股份有限公司 903,210 第267至268頁 　 21 柏霖環境工程有限公司 331,800 第269至275頁 　 22 帝商科技股份有限公司 0 第277至279頁 未陳報具體債權，故暫以0列計。 23 帝壹雷射精機股份有限公司 846,870 第281至282頁 　 24 佶鼎科技股份有限公司 326,198 第283至297頁 　 25 國際貿易股份有限公司 77,805 第299至317頁 　 26 柏揚系統科技股份有限公司 5,125,500 第323至357頁 　 27 崇道國際股份有限公司 958,651 第359至373頁 　 28 肯定資訊科技有限公司 1,029,431 第375至395頁 　 29 飛綌股份有限公司 6,819 第397至399頁 　 30 星泰國際科技股份有限公司 2,414,643 第401至425頁 　 31 郁伍企業有限公司 1,071,434 第427至491頁 　 32 振儀科技股份有限公司 30,900 第493至501頁 　 33 訊達電腦股份有限公司 407,433 第503至507頁 　 34 昌德貿易股份有限公司 881,864 第509至514頁 　 35 益明貿易有限公司 22,050 第515至525頁 　 36 捷東股份有限公司 45,150 第527至530頁 　 37 台灣蘇晶股份有限公司 3,893,602 第209至234頁 　 總和  37,481,780 　  

附表一-12：本院108年度破字第19號卷，卷十四     編號 債權人名稱 債權金額 （新臺幣，元) 詳細明細頁數 備註 1 恆昶實業股份有限公司 156,565 第5至9頁 　 2 黃軒有限公司 161,700 第11至17頁 　 3 建誼企業股份有限公司 182,700 第19至20頁 　 4 迅騰科技有限公司 476,490 第21至22頁 　 5 國峰電機工業有限公司 2,816,888 第23至25頁 　 6 品冠材料股份有限公司 7,126,004 第27至35頁 　 7 昶輝螺絲企業有限公司 34,230 第37至44頁 　 8 飛來貿易股份有限公司 48,720 第45至47頁 　 9 紅日應用材料有限公司 4,089,700 第49頁 　 10 明基材料股份有限公司 122,579 第51至52頁 債權人陳報債權為3925.04元美金，換算後為新臺幣12萬2579元。 11 金誠企業社 325,658 第53至61頁 　 12 冠東國際實業有限公司 2,234,925 第63至97頁 　 13 桀陞機械有限公司 301,090 第99頁 　 14 昶特有限公司 188,055 第101至105頁 　 15 泉業企業社 27,300 第107至110頁 　 16 香港商第一線有限公司台灣分公司 73,836 第111至113頁 　 17 欣澔科技有限公司 221,603 第115至129頁 　 18 威卡應材股份有限公司 1,554,630 第133至139頁 　 19 泰茂科技股份有限公司 756,000 第143至144頁 　 20 首利得股份有限公司 27,300 第145至147頁 　 21 飛斯妥股份有限公司 8,589 第149至160頁 　 22 致品股份有限公司 4,707,309 第161至167頁 　 23 科騰密封股份有限公司 1,219,292 第173至307頁 　 總和  26,861,163 　  

附表一-13：本院108年度破字第19號卷，卷十五     編號 債權人名稱 債權金額 (新臺幣，元) 詳細明細頁數 備註 1 泉辰股份有限公司 5,208,876 第3頁 　 2 高宣企業有限公司 2,131,967 第5至13頁 　 3 彩易資訊系統股份有限公司 518,700 第15至17頁 　 4 泰亦膠業股份有限公司 1,009,155 第19至21頁 　 5 能研科技股份有限公司 336,316 第23至31頁 　 6 尚偉股份有限公司 357,000 第33至39頁 　 7 偉至先進科技股份有限公司 4,180,232 第41至51頁 　 8 泉緯實業股份有限公司 181,650 第53至58頁 　 9 旭碩有限公司 10,500 第59至61頁 　 10 映陽科技股份有限公司 244,125 第65至91頁 　 11 峻康科技有限公司 569,300 第93至123頁 　 12 財團法人中國生產力中心 252,000 第125至135頁 　 13 欣陽電機有限公司 213,150 第139至143頁 　 14 奕力科技股份有限公司 702,441 第145至189頁 　 15 捷鴻企業股份有限公司 42,525 第191至194頁 　 16 致茂電子股份有限公司 6,983 第195至199頁 　 17 迪特律柴油機械股份有限公司 1,090,263 第201至209頁 　 18 展鑫事業有限公司 12,664,990 第211至212頁 　 19 尚大雷射有限公司 562,800 第213至238頁 　 20 洋茂科技有限公司 26,759 第239至243頁 　 21 京和科技股份有限公司 25,207,735 第245至259頁 　 22 江西沃格光電股份有限公司 272,244,766 第260至290頁 　 23 佳能半導體設備股份有限公司 645,200 第291至297頁 　 24 美橙科技有限公司 1,369,751 第305至306頁 　 25 研華股份有限公司 2,085,580 第307至322頁 　 26 欣興電子股份有限公司 612,969 第323至329頁 債權人陳報債權為1萬9627.56元美金，換算後為61萬2969元新臺幣。 27 查斯特科技股份有限公司 2,252,600 第331至332頁 　 28 海栗科技有限公司 282,786 第333至359頁 　 29 致揚科技股份有限公司 302,400 第361至385頁 　 30 柏夫企業有限公司 2,107,350 第387至415頁 　 31 冠輝技控有限公司 152,250 第417至427頁 　 32 邑維科技股份有限公司 88,725 第429至439頁 　 33 御杰科技有限公司 2,662,380 第441頁 　 34 崧虹科技股份有限公司 5,958,422 第443至584頁 　 總和  346,282,646 　  

附表一-14：本院108年度破字第19號卷，卷十六     編號 債權人名稱 債權金額(新臺幣) 詳細明細頁數 備註 1 京歐科技有限公司 3,939,915 第3至55頁 　 2 德蒙奇科技股份有限公司 245,700 第61至65頁 　 3 柏昇企業股份有限公司 873,123 第67至205頁 　 4 朗曦科技股份有限公司 1,970,884 第207至225頁 　 5 俊尚科技股份有限公司 3,390,750 第227至271頁 　 6 品勛科技股份有限公司 46,200 第275至277頁 　 7 益聖鋁業有限公司 381,161 第279至291頁 　 8 信宏起重工程有限公司 5,818,753 第293至307頁 　 9 茂倡企業有限公司 381,392 第309至315頁 　 10 財團法人中華民國輻射防護協會 384,815 第317至323頁 　 11 威翰環保工業股份有限公司 2,005,500 第325至340頁 　 12 昭和特殊氣體股份有限公司 3,666,310 第341至407頁 　 13 尚鈦光電科技股份有限公司 11,854,438 第409至417頁 　 14 高僑自動化科技股份有限公司 5,869,500 第419至433頁 　 15 版急阪神國際通運股份有限公司 1,735 第437至443頁 　 16 凌巨科技股份有限公司 73,613,270 第445至471頁 　 17 崇翌科技股份有限公司 36,016,638 第473至495頁 　 18 得美行股份有限公司 96,819 第497至509頁 　 19 桓達科技股份有限公司 10,500 第511至513頁 　 總和  150,567,403 　  

附表一-15：本院108年度破字第19號卷，卷十七     編號 債權人名稱 債權金額 (新臺幣，元) 詳細明細頁數 備註 1 振圖科技股份有限公司 20,383,650 第3至11頁 　 2 神岡電機有限公司 8,133,894 第13至17頁 　 3 矽創電子股份有限公司 277,003 第19至199頁 　 4 春池玻璃實業有限公司 344,868 第201至236頁 　 5 浩崴有限公司 847,310 第237至241頁 　 6 辰陽科技股份有限公司 3,990,395 第243至251頁 　 7 秝志科技有限公司 458,866 第253至263頁 　 8 東服企業股份有限公司 244,650 第265頁 　 9 亮雲科技股份有限公司 6,768,718 第267至295頁 　 10 三津科技股份有限公司 592,200 第297至318頁 　 11 東泰興實業股份有限公司 614,086 第319至349頁 　 12 高力熱處理工業股份有限公司 883,050 第351至356頁 　 總和  43,538,690 　  

附表一-16：本院108年度破字第19號卷，卷十八     編號 債權人名稱 債權金額 (新臺幣，元) 詳細明細頁數 備註 1 美商飛昱科技股份有限公司 0 第3頁 　 2 吉英行 455,721 第5至35頁 　 3 昱捷股份有限公司 130,344 第37至45頁 　 4 高明峰精機有限公司 1,176,176 第47至61頁 　 5 陀飛輪精機股份有限公司 2,241,755 第65至75頁 　 6 勁達物流股份有限公司 58,910 第77至89頁 原名為欣榮物流股份有限公司。 7 桂氏企業有限公司 47,628 第91至95頁 　 8 財團法人車輛研究測試中心 46,100 第97至103頁 　 9 捷亮科技股份有限公司 59,915 第105至111頁 　 10 泰克科技有限公司 4,107,127 第113至121頁 　 11 桂鼎科技股份有限公司 36,750 第125至127頁 　 12 台灣寶帝股份有限公司 220,133 第129至151頁 　 13 泰捷科技股份有限公司 1,855,505 第153至154頁 　 14 南序金屬科技有限公司 44,000 第155至156頁 　 15 信合電機有限公司 477,750 第159至171頁 　 16 捷奕企業股份有限公司 2,540,859 第173至185頁 　 17 台灣之星電信股份有限公司 197,895 第187至191頁 　 18 將群智權事務所 630,240 第193至195頁 　 19 財團法人工業技術研究院 0 第197頁 　 20 長榮海運股份有限公司 35,012 第199至233頁 　 21 長虹空調股份有限公司 52,500 第235至251頁 　 22 台灣寶來特實業股份有限公司 16,075,625 第253至257頁 　 23 泰捷科技股份有限公司 1,855,505 第259至285頁 　 24 凌特國際股份有限公司 39,690 第287至289頁 　 25 捷翔精密股份有限公司 1,562,295 第291至333頁 　 26 融遠企業股份有限公司 15,300,743 第335至337頁 　 27 偉赫股份有限公司 31,101,521 第339至343頁 債權人陳報部分債權為新臺幣702萬1832元，以及美金77萬1043.53元，美金部分換算後為新臺幣2407萬9869元。合計共3110萬1701元。 28 高盛電子科技股份有限公司 571,200 第345至347頁 　 29 浚清企業股份有限公司 1,228,561 第349至433頁 　 總和  82,149,640 　  

附表一-17：本院108年度破字第19號卷，卷十九     編號 債權人名稱 債權金額 (新臺幣，元) 詳細明細頁數 備註 1 唐川股份有限公司 3,605,427 第3至5頁 　 2 永豐堂企業股份有限公司 7,661,631 第7至9頁 　 3 佺友股份有限公司 8,647,086 第11至13頁 　 4 融遠企業股份有限公司 15,387,784 第15至17頁 　 5 逵鴻電機企業社 882,000 第19至23頁 　 6 豪豊精密股份有限公司 925,733 第25至27頁 　 7 鉅烜科技有限公司 1,483,037 第29至45頁 　 8 所羅門股份有限公司 0 第47頁 　 9 鴻瀚貿易有限公司 2,089,929 第49至99頁 　 10 英屬維京群島商華威仲成股份有限公司台灣分公司 0 第101至102頁 　 11 儷耀科技股份有限公司 78,371 第103至119頁 　 12 豐昇科技有限公司 447,825 第121至127頁 　 13 葛蘭富泵浦股份有限公司 763,350 第129至165頁 　 14 麥緯企業股份有限公司 55,860 第167至177頁 　 15 斌斌企業股份有限公司 58,664 第181至221頁 　 16 維聚股份有限公司 288,750 第223至231頁 　 17 晨遠企業股份有限公司 73,500 第233至234頁 　 18 驥冠企業有限公司 442,418 第235至239頁 　 19 鉅釤科技有限公司 543,690 第241至257頁 　 20 華泓國際運輸股份有限公司 1,097,054 第259至264頁 兩名債權人一同陳報。 21 億洋航運股份有限公司 1,398,687   22 統一數位翻譯股份有限公司 330,750 第265至273頁 　 23 默克先進科技材料股份有限公司 7,605,000 第279至280頁 　 24 清華科技檢驗股份有限公司 2,163,809 第281至293頁 　 25 詠誠國際股份有限公司 3,290,136 第295至315頁 　 26 華夏科學有限公司 2,993 第317至319頁 　 27 達基實業有限公司 10,920 第321至323頁 　 28 新豐貿易股份有限公司 28,476 第325至326頁 　 29 華展光電股份有限公司 103,950 第327至329頁 　 30 龍奕科技有限公司 254,110 第331至375頁 　 31 喬治費歇爾機械股份有限公司 106,562 第379至383頁 　 32 緯登實業有限公司 481,697 第387至409頁 　 33 暢遠股份有限公司 20,895 第411至413頁 　 34 銓盛科技有限公司 106,155 第415至433頁 　 35 琦勝工程股份有限公司 126,000 第435至451頁 　 36 智楊企業股份有限公司 27,720 第453至459頁 　 37 理研電器股份有限公司 106,785 第461至465頁 　 38 鑫塑國際有限公司 2,031,870 第467至468頁 　 39 通盈系統工程股份有限公司 1,317,750 第469至475頁 　 40 盛暉國際物流股份有限公司 5,907 第479至481頁 　 41 福佑木業有限公司 49,056 第483至489頁 　 42 菲肯科技股份有限公司 5,719,733 第491至492頁 　 43 嶺蓁水科技股份有限公司 1,264,284 第493至521頁 　 44 霖興機械工業股份有限公司 12,075 第523至529頁 　 總和  71,097,429 　  

附表一-18：本院108年度破字第19號卷，卷二十     編號 債權人名稱 債權金額 (新臺幣，元) 詳細明細頁數 備註 1 凱奕科技股份有限公司 140,040 第3至9頁 　 2 雷福傑有限公司 813,750 第13至43頁 　 3 羚洋科技股份有限公司 2,514,167 第45至49頁 　 4 騏鈺實業股份有限公司 24,990 第51至59頁 　 5 漢昇機械有限公司 4,976,055 第61至65頁 　 6 寬鈞實業有限公司 1,794,757 第67至70頁 　 7 鴻翔國際科技股份有限公司 704,732 第73至85頁 　 8 維知科技股份有限公司 14,700 第87至101頁 　 9 預保科技股份有限公司 65,100 第103至105頁 　 10 聯環科技有限公司 2,701,362 第107至163頁 　 11 晶邦科技股份有限公司 0 第165至166頁 　 12 德易力科技股份有限公司 14,700 第167至174頁 　 13 龍鐵機械工業股份有限公司 828,975 第177至187頁 　 14 喬健貿易股份有限公司 7,613 第189至190頁 　 15 博隆實業有限公司 47,880 第191至195頁 　 16 業實科技股份有限公司 360,980 第197至229頁 　 17 銘晉塑膠有限公司 9,450 第231至235頁 　 18 新友照明材料有限公司 638,138 第237至240頁 　 19 富達國際科技有限公司 1,523,340 第241至261頁 　 20 勤友企業股份有限公司 4,392,612 第263至266頁 　 21 梅耶伯格股份有限公司 41,935 第267至271頁 　 22 義強興實業股份有限公司 0 第273至274頁 　 23 加耐力油封有限公司 231,000 第275至279頁 　 24 劉志中即鼎盛自動化機械工程行 1,736,700 第281至295頁 　 25 鑫輝機械廠 415,669 第297至323頁 　 26 新欣清潔有限公司 5,011,367 第325至329頁 　 27 龍順精密科技股份有限公司 153,500 第331至335頁 　 28 鎧泰科技股份有限公司 702,556 第337至370頁 　 29 雙城股份有限公司 203,595 第371至372頁 　 30 勝崴閥業有限公司 91,000 第373至375頁 　 31 聚威科技股份有限公司 73,290 第377至385頁 　 32 聚碩科技股份有限公司 3,990,000 第387至389頁 　 33 增明環保工程事業有限公司 725,445 第391至395頁 　 34 新新憶企業股份有限公司 39,375 第397至398頁 　 35 通用皮帶企業有限公司 141,750 第399至404頁 　 總和  35,130,523 　  

附表一-19：本院108年度破字第19號卷，卷二十一     編號 債權人名稱 債權金額 (新臺幣，元) 詳細明細頁數 備註 1 統銘科技股份有限公司 44,594,405 第3至7頁 　 2 綠寶科技有限公司 157,500 第9至15頁 　 3 寰盛科技有限公司 778,050 第17至25頁 　 4 衛宇檢驗科技股份有限公司 90,963 第27至33頁 　 5 晶晟精密科技股份有限公司 461,276 第35至43頁 　 6 攀時股份有限公司 16,941,101 第45至54頁 債權人陳報部分債權為54萬2462.4元美金，換算後為新臺幣1694萬1101元。 7 喬越實業有限公司 31,196 第55至141頁 　 8 聚和國際股份有限公司 652,050 第143至144頁 　 9 瑩聯精密股份有限公司 18,648 第145至147頁 　 10 愛迪亞科技股份有限公司 147,000 第151至157頁 　 11 菲爾特股份有限公司 71,715 第159至163頁 　 12 富泰空調科技股份有限公司 227,133 第165至171頁 　 13 睿映科技股份有限公司 6,720,672 第173至181頁 　 14 鷹律科技股份有限公司 1,900,605 第183至215頁 　 15 鴻揚國際興業股份有限公司 2,327,403 第217至237頁 　 16 鼎宇工程有限公司 1,567,935 第239至251頁 　 17 敏盛企業有限公司 9,555 第253至258頁 　 18 新加坡商敦豪全球貨運物流股份有限公司台灣分公司 274,367 第259至275頁 　 19 詎詮科技驗證顧問有限公司 159,275 第277至287頁 　 20 惠祥貿易股份有限公司 942,874 第289至309頁 　 21 翔智科技股份有限公司 185,572 第311至317頁 　 22 博見科技股份有限公司 403,076 第319至329頁 　 23 鍏城科技股份有限公司 380,914 第331至337頁 　 24 瀚陽國際企業有限公司 665,659 第339至351頁 　 25 頂正科技股份有限公司 36,485,925 第353至361頁 　 26 華茂實業有限公司 94,500 第363至372頁 　 27 錐光金屬股份有限公司 83,790 第373至386頁 　 28 瑞滄企業股份有限公司 50,400 第387至393頁 　 29 萊智科技股份有限公司 5,410,664 第395至411頁 　 30 聯宙科技股份有限公司 56,280 第413至425頁 　 31 聚立科技有限公司 1,673,700 第427至439頁 　 32 碩彥企業股份有限公司 1,042,703 第441至459頁 　 33 新加坡應用材料股份有限公司台灣分公司 15,079,886 第461至477頁 　 34 龍策科技股份有限公司 3,489,060 第479至487頁 　 總和  143,175,852 　  

附表一-20：本院108年度破字第19號卷，卷二十二     編號 債權人名稱 債權金額 (新臺幣，元) 詳細明細頁數 備註 1 利松煤氣有限公司 48,219 第3至5頁 　 2 臂力人有限公司 6,300 第7至12頁 　 3 羅昇企業股份有限公司 992,435 第13至141頁 　 4 惠虹光電科技有限公司 52,474,446 第143至185頁 　 5 毅嘉科技股份有限公司 1,487 第187至189頁 　 6 新協祥貿易有限公司 426,720 第191至209頁 　 7 資騰科技股份有限公司 2,372,769 第211至231頁 　 8 興藍科技股份有限公司 20,298 第237至249頁 　 9 富冠科技股份有限公司 225,234 第251至291頁 　 10 傑智環境科技股份有限公司 2,726,850 第293至300頁 　 11 漢唐集成股份有限公司 70,280,291 第301至325頁 　 12 鉅凱銓股份有限公司 824,040 第327至357頁 　 13 葆蒼消防有限公司 44,520 第359至363頁 　 14 連紅科技有限公司 175,765 第365至403頁 　 15 龍辰科技有限公司 132,510 第407至418頁 　 16 華展工業股份有限公司 284,950 第419至420頁 　 17 連匯科技有限公司 101,809,601 第421至665頁 　 總和  232,846,435 　  

附表一-21：本院108年度破字第19號卷，卷二十三     編號 債權人名稱 債權金額 (新臺幣，元) 詳細明細頁數 備註 1 達運精密工業股份有限公司 645,629 第3至15頁 　 2 鎧瑞國際有限公司 105,000 第17至19頁 　 3 歐迪爾股份有限公司 8,001 第21至31頁 　 4 新應材股份有限公司 40,013,586 第33至34頁 　 5 郵船通運股份有限公司 3,679 第35至37頁 　 6 韓康科技有限公司 1,526,280 第39至77頁 　 7 達清環保企業股份有限公司 29,998,381 第79至82頁 　 8 國立台灣大學醫學院附設醫院 0 第83頁 　 9 蘭陽開發工業股份有限公司 8,264,407 第85至99頁 　 10 耀群科技股份有限公司 3,102,225 第101至129頁 　 11 敦陽科技股份有限公司 17,245,635 第131至143頁 　 12 翰龍全球科技有限公司 417,375 第145至199頁 　 13 億昇幫浦股份有限公司 2,174,762 第201至365頁 　 14 億玖工程有限公司 5,477,798 第367至397頁 　 15 霖豐股份有限公司 88,305 第399至405頁 　 16 睿飛科技有限公司 433,490 第407至411頁 　 17 榮眾科技股份有限公司 6,472,258 第413至473頁 　 18 通用矽酮股份有限公司 42,546 第475至477頁 　 總和  116,019,357 　  

附表一-22：本院108年度破字第19號卷，卷二十四     編號 債權人名稱 債權金額 (新臺幣，元) 詳細明細頁數 備註 1 凱恩喜科技有限公司 7,713,342 第3至13頁 　 2 勝晟精密機械股份有限公司 8,146,607 第15至23頁 　 3 德烜科技股份有限公司 436,002 第25至31頁 　 4 興保工業股份有限公司 731,850 第33至41頁 　 5 慧盛材料股份有限公司 2,789,513 第43至61頁 　 6 鋒魁科技股份有限公司 1,013,775 第63至64頁 　 7 富迪斯股份有限公司 320,460 第65至75頁 　 8 普明能流體控制股份有限公司 760,220 第77至78頁 　 9 群輝商務科技股份有限公司 368,000 第79至83頁 　 10 量測科技股份有限公司 802,942 第85至111頁 　 11 鼎森科技股份有限公司 3,780 第113至117頁 　 12 穩建科技有限公司 33,075 第121至123頁 　 13 鎧暘科技股份有限公司 18,220,773 第125至137頁 　 14 善哉機械股份有限公司 3,051,300 第139至147頁 　 15 惠亞工程股份有限公司 58,800 第149至157頁 　 16 開德麗企業有限公司 131,250 第161至169頁 　 17 誠力國際企業有限公司 1,797,020 第171至172頁 　 18 輝煌通運有限公司 472,920 第173至177頁 　 19 誠曜科技股份有限公司 4,754,967 第179至225頁 　 20 碁仕科技股份有限公司 177,608 第227至253頁 　 21 廣億科技股份有限公司 66,360 第255至271頁 　 22 噴聲企業有限公司 1,450,447 第273至283頁 　 總和  53,301,011 　  

附表一-23：本院108年度破字第19號卷，卷二十五     編號 債權人名稱 債權金額 (新臺幣，元) 詳細明細頁數 備註 1 精映科技有限公司 682,500 第6至11頁 　 2 鋒霈環境科技股份有限公司 732,176 第13至25頁 　 3 瀚衛科技有限公司 61,635 第27至31頁 　 4 晶宇宏業有限公司 691,950 第33至47頁 　 5 聯詠科技股份有限公司 90,799 第51至53頁 　 6 華凌光電股份有限公司 0 第55頁 　 7 鴻臨航空貨運代理股份有限公司 477,715 第57至116頁 　 8 嘉同股份有限公司 2,049,180 第117至121頁 　 9 成都中光電科技有限公司 8,483,776 第123至125頁 債權人陳報部分債權為2921萬4105元日幣，換算後為新臺幣848萬3776元。 10 新恭股份有限公司 13,398 第127至128頁 　 11 崴力精密科技有限公司 490,950 第129至210頁 　 12 百慕達中華映管股份有限公司 2,596,384,774 第305至306頁 　 13 鐵木真科技股份有限公司 6,396,000 第307至311頁 　 14 鼎洋流體科技有限公司 333,900 第313至315頁 　 15 越頂科技股份有限公司 1,265,100 第317至341頁 　 16 暢懿科技股份有限公司 8,348 第343至349頁 　 17 瑞頂科技股份有限公司 168,727 第351至377頁 　 18 中華凸版電子股份有限公司 0 第379至380頁 　 19 碩誠工程有限公司 452,550 第381至421頁 　 20 楊水河即圓通企業社 2,218,481 第423至428頁 　 21 優實安全衛生管理顧問有限公司 103,639 第429至433頁 　 22 聯榮發實業有限公司 415,717 第435至451頁 　 23 鼎家企管顧問有限公司 80,300 第453至455頁 　 總和  2,621,601,615 　  

附表一-24：本院108年度破字第19號卷，卷二十六     編號 債權人名稱 債權金額 (新臺幣，元) 詳細明細頁數 備註 1 冠捷投資有限公司 0 第5頁 　 2 騏立有限公司 740,500 第7至17頁 　 3 群星電子股份有限公司 5,796,294 第19至102頁 　 4 精誠資訊股份有限公司 150,938 第105至129頁 　 5 福華電子股份有限公司 5,384,585 第131至149頁 　 6 範生股份有限公司 141,909 第151至159頁 　 7 嵩達光電科技股份有限公司 908,250 第161至171頁 　 8 磐石開發有限公司 18,055,796 第173至193頁 　 9 漢泰國際電子股份有限公司 1,188,250 第195至202頁 　 10 達興材料股份有限公司中港分公司 751,947 第203至211頁 　 11 葦泉企業有限公司 6,715 第213至216頁 　 12 優貝科技股份有限公司 976,920 第217至223頁 　 13 廉喬金屬股份有限公司 4,273,417 第225至233頁 　 14 台灣中油股份有限公司 0 第235至236頁 　 15 崴程科技有限公司 2,573,130 第237至249頁 　 16 台灣電力股份有限公司桃園營業處 139,679,257 第251至265頁 　 17 慶昌精密有限公司 945,000 第269至289頁 　 18 笠豐實業有限公司 31,815 第291至325頁 　 19 潤淂康資訊服務股份有限公司 157,500 第327至331頁 　 20 隆旺有限公司 2,579,640 第333至347頁 　 21 SHINSHO   CORPORATION(神岡商事) 96,558 第349至365頁 債權人陳報部分債權為33萬2500日幣，換算後為新臺幣9萬6558元。 22 優志旺股份有限公司 25,214,076 第367至479頁 債權人陳報債權為915萬4267元新臺幣、51萬4243元美金，元美金部分換算後為新臺幣1605萬9809元。加總為2521萬4076元。 23 凱懿國際有限公司 2,138,850 第481至497頁 　 24 漢民科技股份有限公司 14,534,772 第499至501頁 　 25 勝康企業有限公司 12,274,658 第503至509頁 　 26 誼昇科技股份有限公司 436,863 第511至521頁 　 27 TECDIA Co.Ltd 745,724 第523至537頁 債權人陳報部分債權為256萬6200日幣，和500元新臺幣，日幣部分換算後為新臺幣9萬74萬5224元，加總後為74萬5724元新臺幣。 總和  239,783,364 　  

附表一-25：本院108年度破字第19號卷，卷二十七     編號 債權人名稱 債權金額 (新臺幣，元) 詳細明細頁數 備註 1 新碩產業有限公司 63,000 第5至9頁 　 2 裕奧企業有限公司 785,967 第11至66頁 　 3 綠美企業股份有限公司 21,810,883 第68至113頁 　 4 新釉晶企業股份有限公司 56,028 第115至133頁 　 5 寰壹國際有限公司 2,589,930 第135至136頁 　 6 億碩設備有限公司 324,398 第137至149頁 　 7 椰城股份有限公司 145,937 第151至189頁 　 8 湯呈有限公司 135,419 第191至201頁 　 9 懿鋒實業有限公司 611,258 第205至225頁 　 10 愛揚科技有限公司 329,018 第227至243頁 　 11 超淨精密科技股份有限公司 6,930,866 第245至262頁 　 12 三合科技股份有限公司 1,698,319 第263至319頁 　 13 樂誠科技股份有限公司 662,775 第323至400頁 　 14 株式會社半導體能源研究所 16,845,547 第541至559頁 　 15 維鯨企業有限公司 383,307 第574至623頁 　 16 大同日本株式會社 1,630,330,452 第625至627頁 債權人陳報債權分別為56億442萬2158元日幣、2萬693.48元美金、216萬新臺幣，日幣部分換算後為新臺幣16億2752萬4195元；元美金換算後為新臺幣64萬6257。以上合計為新臺幣16億3033萬452元。 17 聯仕電子化學材料股份有限公司 3,310,676 第629至637頁 　 18 深圳市合力泰光電有限公司 0 第659頁 　 19 萬通船務代理股份有限公司 0 第661頁 　 20 豐茂國際股份有限公司 3,906,000 第663至667頁 　 21 endrich 20,300 第669至685頁 債權人陳報部分債權為650元美金，換算後為新臺幣2萬300元。 22 鑫科材料科技股份有限公司 470,000 第687至695頁 　 總和  1,691,410,080 　  

附表一-26：本院108年度破字第19號卷，卷二十八     編號 債權人名稱 債權金額 (新臺幣，元) 詳細明細頁數 備註 1 崴洋國際股份有限公司 60,245 第5至6頁 　 2 歐華全球物流有限公司 150,040 第9至141頁 ①兩家公司一起陳報。 ②債權人廣州歐華國際貨運代理有限公司福州分公司陳報債權為1萬9229.65美元，換算後為新臺幣60萬542元。 3 廣州歐華國際貨運代理有限公司福州分公司 600,542   4 聚和科技股份有限公司 1,611,750 第143至177頁 　 5 僑泰氣體有限公司 73,500 第179至185頁 　 6 誠美材料科技股份有限公司 1,412,101 第187至189頁 債權人陳報債權為4萬5216.17元美金，換算後為新臺幣141萬2101元。 7 寶楠科技股份有限公司 73,815 第191至196頁 　 8 葦懋科技股份有限公司 6,284,250 第197至199頁 　 9 盟立自動化股份有限公司 12,182,598 第201至241頁 　 10 新鼎系統股份有限公司 855,024 第243至301頁 　 11 瑞建科技股份有限公司 1,015,260 第303至315頁 　 12 豐禾有限公司 61,950 第317至325頁 　 13 錦誠貿易有限公司 9,136 第327至333頁 　 14 羅伯特科技有限公司 4,250,005 第335至437頁 　 15 NIJKERK 140,535 第439至447頁 債權人陳報債權為4500元美金，換算後為新臺幣14萬535元。 16 關東鑫林科技股份有限公司 5,060,352 第497至505頁 　 總和  33,841,103 　  

附表一-27：本院108年度破字第19號卷，卷二十九     編號 債權人名稱 債權金額 (新臺幣，元) 詳細明細頁數 備註 1 蘭陽開發工業股份有限公司 80,805 第5至11頁 　 2 鶴鼎科技實業有限公司 2,673,300 第14至265頁 　 3 遠傳電信股份有限公司 0 第267頁 　 4 新世紀資通股份有限公司 0 第269頁 　 5 江西合力泰科技有限公司 0 第271頁 　 6 日商Sharp Corporation 79,860,500 第273至277頁 債權人陳報債權分別為2億7500萬日幣，以及500元新臺幣，日幣部分換算後為新臺幣7986萬元。加總後為7986萬500元。 7 YOON&YANG 645,090 第279至282頁 債權人陳報債權為2萬1503元美金，換算後為新臺幣67萬1539元。 8 博精技研股份有限公司 42,525 第283至289頁 　 9 富邦產物保險股份有限公司 547,364 第291至301頁 　 10 香港大榕樹發展有限公司 510,611 第305至327頁 債權人陳報債權為1萬6350元美金，換算後為新臺幣51萬611元。 11 日商Restar Eletronics   Corporation 158,186,688 第329至335頁 債權人陳報債權分別為5億4472萬日幣，換算後為新臺幣1億5818萬6688元。 12 禪才科技股份有限公司 5,396,475 第383至391頁 　 總和  247,943,358 　  

附表一-28：本院108年度破字第19號卷，卷三十     編號 債權人名稱 債權金額 (新臺幣，元) 詳細明細頁數 備註 1 聯華氣體工業股份有限公司觀音一廠 1,246,892 第5至61頁 　 2 華宏真空科技有限公司 1,155,705 第67至83頁 　 3 Japan Display Inc. 124,105,576 第87至105頁 債權人陳報債權為397萬3921.74元美金，換算後為新臺幣1億2410萬5576元。 4 雄鉅科技股份有限公司 157,500 第107至115頁 　 5 車匠實業社 238,781 第117至127頁 　 6 聯華氣體工業股份有限公司中港分公司 15,570,511 第129至177頁 　 7 雷澤鋁業有限公司 7,434 第219至221頁 　 8 立佳工程有限公司 512,850 第229至237頁 　 9 新晨微科技有限公司 391,652 第239至306頁 　 10 Samsung Display   Co.,Ltd. 11,838,074 第419至460頁 　 11 蘇州工業園區長宏光電科技有限公司 372,347 第462至465頁 債權人陳報債權分別為1萬1810.5元美金，以及3505元新臺幣，美金部分換算後為新臺幣368842元。合計為37萬2347元。 總和  155,597,322 　  

附表一-29：本院108年度破字第19號卷，卷三十一     編號 債權人名稱 債權金額 (新臺幣，元) 詳細明細頁數 備註 1 日大興機械廠有限公司 2,613,631 第17至29頁 　 2 勝宣科技股份有限公司 1,291,312 第41至53頁 　 3 奈電軟性科技電子(珠海)有限公司 204,009 第55至59頁 　 4 北京安杰律師事務所 1,259,647 第343至369頁 債權人陳報債權為28萬3960元人民幣，換算後為新臺幣125萬9647元。 5 劉志中即鼎盛自動化機械工程行 1,736,700 第525至527頁 　 總和  7,105,299 　  

附表一-30：本院108年度破字第22號卷，卷一     編號 債權人名稱 債權金額 (新臺幣，元) 詳細明細頁數 備註 1 合作金庫商業銀行股份有限公司 381,308,747 第3至29頁 債權人陳報債權為3億元新臺幣、2億7998萬8800元日幣，日幣部分換算後為新臺幣8130萬8747元。合計為38130萬8747元。 總和  381,308,747 　  

附表一-31：本院108年度破字第22號卷，卷二     編號 債權人名稱 債權金額 (新臺幣，元) 詳細明細頁數 備註 1 井川有限公司 626,220 第9至23頁  2 台灣國際航電股份有限公司 0 第71頁 　 總和  626,220 　  

附表二：
編號 區段 地號 1 桃園市桃園區二重溪段 0000-0000 2 桃園市桃園區二重溪段 0000-0000 3 桃園市桃園區二重溪段 0000-0000 4 桃園市桃園區二重溪段 0000-0000 5 桃園市桃園區二重溪段 0000-0000 6 桃園市桃園區二重溪段 0000-0000 7 桃園市桃園區二重溪段 0000-0000 8 桃園市桃園區二重溪段 0000-0000 9 桃園市桃園區二重溪段 0000-0000 10 桃園市桃園區二重溪段 0000-0000 11 桃園市桃園區二重溪段 0000-0000 12 桃園市桃園區二重溪段 0000-0000 13 桃園市桃園區二重溪段 0000-0000 14 桃園市桃園區二重溪段 0000-0000 15 桃園市桃園區二重溪段 0000-0000 16 桃園市桃園區二重溪段 0000-0000 17 桃園市桃園區上田段 0000-0000 18 桃園市桃園區上田段 0000-0000 19 桃園市桃園區上田段 0000-0000 20 桃園市桃園區上田段 0000-0000 21 桃園市桃園區上田段 0000-0000 22 桃園市桃園區上田段 0000-0000 23 桃園市桃園區上田段 0000-0000 24 桃園市桃園區上田段 0000-0000 25 桃園市桃園區上田段 0000-0000 26 桃園市桃園區上田段 0000-0000 27 桃園市桃園區上田段 0000-0000 28 桃園市桃園區上田段 0000-0000 29 桃園市桃園區老莊段 0000-0000 30 桃園市桃園區老莊段 0000-0000 31 桃園市桃園區老莊段 0000-0000 32 桃園市桃園區老莊段 0000-0000 33 桃園市桃園區老莊段 0000-0000 34 桃園市桃園區老莊段 0000-0000 35 桃園市桃園區老莊段 0000-0000 36 桃園市桃園區老莊段 0000-0000 37 桃園市桃園區老莊段 0000-0000 38 桃園市桃園區老莊段 0000-0000 39 桃園市桃園區老莊段 0000-0000 40 桃園市桃園區老莊段 0000-0000 41 桃園市桃園區老莊段 0000-0000    編號 區段 建號 1 桃園市桃園區二重溪段 00000-000 2 桃園市桃園區二重溪段 00000-000 3 桃園市桃園區上田段 00000-000 4 桃園市桃園區上田段 00000-000 5 桃園市桃園區上田段 00000-000 6 桃園市桃園區上田段 00000-000 7 桃園市桃園區上田段 00000-000 8 桃園市桃園區上田段 00000-000 9 桃園市桃園區上田段 00000-000 

附表三：
編號 區段 地號 1 桃園市桃園區洽水段 0000-0000 2 桃園市桃園區洽水段 0000-0000 3 桃園市桃園區洽水段 0000-0000 4 桃園市桃園區洽水段 0000-0000 5 桃園市桃園區洽水段 0000-0000 6 桃園市桃園區洽水段 0000-0000 7 桃園市桃園區洽水段 0000-0000 8 桃園市桃園區洽水段 0000-0000 9 桃園市桃園區洽水段 0000-0000 10 桃園市桃園區洽水段 0000-0000 11 桃園市桃園區洽水段 0000-0000 12 桃園市桃園區洽水段 0000-0000 13 桃園市桃園區洽水段 0000-0000 14 桃園市桃園區洽水段 0000-0000 15 桃園市桃園區洽水段 0000-0000 16 桃園市桃園區洽水段 0000-0000 17 桃園市桃園區洽水段 0000-0000 18 桃園市桃園區洽水段 0000-0000 19 桃園市桃園區洽水段 0000-0000 20 桃園市桃園區洽水段 0000-0000 21 桃園市桃園區泥橋段 0000-0000 22 桃園市桃園區泥橋段 0000-0000 23 桃園市桃園區泥橋段 0000-0000 24 桃園市桃園區泥橋段 0000-0000 25 桃園市桃園區泥橋段 0000-0000 26 桃園市桃園區泥橋段 0000-0000 27 桃園市桃園區泥橋段 0000-0000 28 桃園市桃園區泥橋段 0000-0000 29 桃園市桃園區泥橋段 0000-0000 30 桃園市桃園區泥橋段 0000-0000 31 桃園市桃園區泥橋段 0000-0000 32 桃園市桃園區泥橋段 0000-0000 33 桃園市桃園區泥橋段 0000-0000 34 桃園市桃園區泥橋段 0000-0000 35 桃園市桃園區泥橋段 0000-0000 36 桃園市桃園區泥橋段 0000-0000 37 桃園市桃園區泥橋段 0000-0000 38 桃園市桃園區泥橋段 0000-0000 39 桃園市桃園區泥橋段 0000-0000 40 桃園市桃園區泥橋段 0000-0000 41 桃園市桃園區泥橋段 0000-0000 42 桃園市桃園區泥橋段 0000-0000 43 桃園市桃園區泥橋段 0000-0000 44 桃園市桃園區泥橋段 0000-0000 45 桃園市桃園區泥橋段 0000-0000 46 桃園市桃園區泥橋段 0000-0000 47 桃園市桃園區泥橋段 0000-0000 48 桃園市桃園區泥橋段 0000-0000 49 桃園市桃園區泥橋段 0000-0000 50 桃園市桃園區泥橋段 0000-0000 51 桃園市桃園區泥橋段 0000-0000 52 桃園市桃園區泥橋段 0000-0000 53 桃園市桃園區泥橋段 0000-0000 54 桃園市桃園區泥橋段 0000-0000 55 桃園市桃園區泥橋段 0000-0000 56 桃園市桃園區泥橋段 0000-0000 57 桃園市桃園區泥橋段 0000-0000 58 桃園市桃園區泥橋段 0000-0000 59 桃園市桃園區泥橋段 0000-0000 60 桃園市桃園區泥橋段 0000-0000 61 桃園市桃園區泥橋段 0000-0000 62 桃園市桃園區泥橋段 0000-0000 63 桃園市桃園區泥橋段 0000-0000 64 桃園市桃園區泥橋段 0000-0000 65 桃園市桃園區泥橋段 0000-0000 66 桃園市桃園區泥橋段 0000-0000 67 桃園市桃園區泥橋段 0000-0000 68 桃園市桃園區泥橋段 0000-0000 69 桃園市桃園區泥橋段 0000-0000 70 桃園市桃園區泥橋段 0000-0000 71 桃園市桃園區泥橋段 0000-0000 72 桃園市桃園區泥橋段 0000-0000 73 桃園市桃園區泥橋段 0000-0000 74 桃園市桃園區泥橋段 0000-0000 75 桃園市桃園區泥橋段 0000-0000 76 桃園市桃園區泥橋段 0000-0000 77 桃園市桃園區泥橋段 0000-0000 78 桃園市桃園區泥橋段 0000-0000 79 桃園市桃園區泥橋段 0000-0000 80 桃園市桃園區泥橋段 0000-0000 81 桃園市桃園區泥橋段 0000-0000 82 桃園市桃園區泥橋段 0000-0000 83 桃園市桃園區泥橋段 0000-0000 84 桃園市桃園區泥橋段 0000-0000 85 桃園市桃園區泥橋段 0000-0000 86 桃園市桃園區泥橋段 0000-0000 87 桃園市桃園區泥橋段 0000-0000 88 桃園市桃園區泥橋段 0000-0000 89 桃園市桃園區泥橋段 0000-0000 90 桃園市桃園區泥橋段 0000-0000 91 桃園市桃園區泥橋段 0000-0000 92 桃園市桃園區泥橋段 0000-0000 93 桃園市桃園區泥橋段 0000-0000 94 桃園市桃園區泥橋段 0000-0000 95 桃園市桃園區泥橋段 0000-0000 96 桃園市桃園區泥橋段 0000-0000 97 桃園市桃園區泥橋段 0000-0000 98 桃園市桃園區泥橋段 0000-0000 99 桃園市桃園區泥橋段 0000-0000 100 桃園市桃園區泥橋段 0000-0000 101 桃園市桃園區泥橋段 0000-0000 102 桃園市桃園區泥橋段 0000-0000 103 桃園市桃園區泥橋段 0000-0000 104 桃園市桃園區泥橋段 0000-0000 105 桃園市桃園區泥橋段 0000-0000 106 桃園市桃園區泥橋段 0000-0000 107 桃園市桃園區泥橋段 0000-0000 108 桃園市桃園區泥橋段 0000-0000 109 桃園市桃園區泥橋段 0000-0000 110 桃園市桃園區泥橋段 0000-0000 111 桃園市桃園區泥橋段 0000-0000 112 桃園市桃園區泥橋段 0000-0000 113 桃園市桃園區泥橋段 0000-0000 114 桃園市桃園區泥橋段 0000-0000 115 桃園市桃園區泥橋段 0000-0000 116 桃園市桃園區泥橋段 0000-0000 117 桃園市桃園區泥橋段 0000-0000 118 桃園市桃園區泥橋段 0000-0000 119 桃園市桃園區泥橋段 0000-0000 120 桃園市桃園區泥橋段 0000-0000 121 桃園市桃園區泥橋段 0000-0000 122 桃園市桃園區泥橋段 0000-0000 123 桃園市桃園區泥橋段 0000-0000 124 桃園市桃園區泥橋段 0000-0000 125 桃園市桃園區泥橋段 0000-0000 126 桃園市桃園區泥橋段 0000-0000 127 桃園市桃園區泥橋段 0000-0000 128 桃園市桃園區泥橋段 0000-0000 129 桃園市桃園區泥橋段 0000-0000 130 桃園市桃園區泥橋段 0000-0000 131 桃園市桃園區泥橋段 0000-0000 132 桃園市桃園區泥橋段 0000-0000 133 桃園市桃園區泥橋段 0000-0000 134 桃園市桃園區泥橋段 0000-0000 135 桃園市桃園區泥橋段 0000-0000 136 桃園市桃園區泥橋段 0000-0000 137 桃園市桃園區泥橋段 0000-0000 138 桃園市桃園區泥橋段 0000-0000 139 桃園市桃園區泥橋段 0000-0000 140 桃園市桃園區泥橋段 0000-0000 141 桃園市桃園區泥橋段 0000-0000 142 桃園市桃園區泥橋段 0000-0000 143 桃園市桃園區泥橋段 0000-0000 144 桃園市桃園區泥橋段 0000-0000 145 桃園市桃園區泥橋段 0000-0000 146 桃園市桃園區泥橋段 0000-0000 147 桃園市桃園區泥橋段 0000-0000 148 桃園市桃園區泥橋段 0000-0000 149 桃園市桃園區泥橋段 0000-0000 150 桃園市桃園區泥橋段 0000-0000 151 桃園市桃園區泥橋段 0000-0000 152 桃園市桃園區泥橋段 0000-0000 153 桃園市桃園區泥橋段 0000-0000 154 桃園市桃園區泥橋段 0000-0000 155 桃園市桃園區泥橋段 0000-0000 156 桃園市桃園區泥橋段 0000-0000 157 桃園市桃園區泥橋段 0000-0000 158 桃園市桃園區泥橋段 0000-0000 159 桃園市桃園區泥橋段 0000-0000 160 桃園市桃園區泥橋段 0000-0000 161 桃園市桃園區泥橋段 0000-0000 162 桃園市桃園區泥橋段 0000-0000 163 桃園市桃園區泥橋段 0000-0000 164 桃園市桃園區泥橋段 0000-0000 165 桃園市桃園區泥橋段 0000-0000 166 桃園市桃園區泥橋段 0000-0000 167 桃園市桃園區泥橋段 0000-0000 168 桃園市桃園區泥橋段 0000-0000 169 桃園市桃園區泥橋段 0000-0000 170 桃園市桃園區泥橋段 0000-0000 171 桃園市桃園區泥橋段 0000-0000 172 桃園市桃園區泥橋段 0000-0000 173 桃園市桃園區泥橋段 0000-0000 174 桃園市桃園區泥橋段 0000-0000 175 桃園市桃園區泥橋段 0000-0000 176 桃園市桃園區泥橋段 0000-0000    編號 區段 建號 1 桃園市桃園區泥橋段 00000-000 2 桃園市桃園區泥橋段 00000-000 3 桃園市桃園區泥橋段 00000-000 4 桃園市桃園區泥橋段 00000-000 5 桃園市桃園區泥橋段 00000-000 6 桃園市桃園區泥橋段 00000-000 7 桃園市桃園區泥橋段 00000-000 8 桃園市桃園區泥橋段 00000-000 9 桃園市桃園區泥橋段 00000-000 10 桃園市桃園區泥橋段 00000-0000 11 桃園市桃園區泥橋段 00000-0000 

附表四：
編號 區段 地號 1 桃園市桃園區二重溪段 0000-0000 2 桃園市桃園區二重溪段 0000-0000 3 桃園市桃園區二重溪段 0000-0000 4 桃園市桃園區二重溪段 0000-0000 5 桃園市桃園區二重溪段 0000-0000 6 桃園市桃園區二重溪段 0000-0000 7 桃園市桃園區二重溪段 0000-0000 8 桃園市桃園區二重溪段 0000-0000 9 桃園市桃園區二重溪段 0000-0000 10 桃園市桃園區二重溪段 0000-0000 11 桃園市桃園區二重溪段 0000-0000 12 桃園市桃園區二重溪段 0000-0000 13 桃園市桃園區二重溪段 0000-0000 14 桃園市桃園區二重溪段 0000-0000 15 桃園市桃園區二重溪段 0000-0000    編號 區段 建號 1 桃園市桃園區二重溪段 00000-000 2 桃園市桃園區二重溪段 00000-000 3 桃園市桃園區二重溪段 00000-000 4 桃園市桃園區二重溪段 00000-000 5 桃園市桃園區二重溪段 00000-000